---
title: "dist_comm_cen"
author: "Zeyu Hu"
date: "2025-03-06"
output: html_document
---

```{r setup, include=FALSE}
library(igraph)
library(dplyr)
library(writexl)
library(tidyr)
library(sf)
library(ggplot2)
library(geojsonio)
```

## Read data
```{r}
# 读取数据表
nodes <- read.csv("../data/Seoul_node_info.csv")
network <- read.csv("../data/network.csv")

# 将合并后的 network 数据表创建图并命名为 g
g <- graph_from_data_frame(d = network, directed = TRUE)

# 设置边的权重
E(g)$weight <- network$strength

# 为每个节点添加 gu 和 dong 属性
V(g)$gu <- nodes$gu[match(V(g)$name, nodes$node)]
V(g)$dong <- nodes$dong[match(V(g)$name, nodes$node)]
V(g)$population <- nodes$population[match(V(g)$name, nodes$node)]
V(g)$business <- nodes$business[match(V(g)$name, nodes$node)]
# 创建 adjacency matrix
adjmatrix <- as_adjacency_matrix(g, sparse = FALSE, attr = "weight")
adjnull <- `rownames<-`(`colnames<-`(adjmatrix, NULL), NULL)
```

## density
```{r}
# 设定数据目录
data_dir <- "../data/"

# 设定要处理的年份
years <- 2020:2022
file_list <- paste0(data_dir, "network_", years, ".csv")  # 逐年的文件路径

# 读取节点信息
nodes <- read.csv("../data/Seoul_node_info.csv")
node_to_gu <- setNames(nodes$gu, nodes$node)

# 初始化结果列表
within_density_list <- list()
across_density_list <- list()

# 处理每个年份的数据
for (i in seq_along(file_list)) {
  file_path <- file_list[i]
  file_year <- as.character(years[i])  # 提取年份，例如 "2020"

  if (!file.exists(file_path)) {
    message("File not found: ", file_path)
    next  # 跳过缺失的文件
  }
  
  # 读取网络数据
  network_data <- read.csv(file_path)
  
  # 添加 gu 信息
  network_data$source_gu <- node_to_gu[as.character(network_data$source)]
  network_data$target_gu <- node_to_gu[as.character(network_data$target)]
  
  # 计算 within_density（同一个 gu 内部的连接强度）
  within_density <- network_data %>%
    filter(source_gu == target_gu) %>%
    group_by(source_gu) %>%
    summarise(value = sum(strength, na.rm = TRUE)) %>%
    rename(gu = source_gu) %>%
    mutate(year = file_year)  # 添加年份
  
  # 计算 across_density（不同 gu 之间的连接强度）
  across_density <- network_data %>%
    filter(source_gu != target_gu) %>%
    pivot_longer(cols = c(source_gu, target_gu), values_to = "gu") %>%
    group_by(gu) %>%
    summarise(value = sum(strength, na.rm = TRUE)) %>%
    mutate(year = file_year)  # 添加年份
  
  # 存储到列表
  within_density_list[[file_year]] <- within_density
  across_density_list[[file_year]] <- across_density
}

# 合并所有年份的数据
within_density_df <- bind_rows(within_density_list) %>%
  pivot_wider(names_from = year, values_from = value, values_fill = 0) %>%
  arrange(gu)

across_density_df <- bind_rows(across_density_list) %>%
  pivot_wider(names_from = year, values_from = value, values_fill = 0) %>%
  arrange(gu)

# 保存为 Excel 文件
#write_xlsx(within_density_df, "../result/Table 1(a). Within_density.xlsx")
#write_xlsx(across_density_df, "../result/Table 1(b). Across_density.xlsx")
```

## community detection
```{r echo=FALSE}
# Infomap 社区检测
infomap_community <- cluster_infomap(g)

# 提取社区成员分配结果
community_membership <- membership(infomap_community)

# 转换为数据框并统计每个社区的节点数量
membership_df <- data.frame(
  node = names(community_membership),
  community = community_membership
)

# 按社区统计节点数量，并按节点数量降序排列
community_sizes <- membership_df %>%
  group_by(community) %>%
  summarise(size = n()) %>%
  arrange(desc(size)) %>%
  mutate(new_community = row_number())  # 重新排列社区编号

# 将新的社区编号映射到原始数据
membership_df <- membership_df %>%
  left_join(community_sizes, by = "community") %>%
  mutate(community = new_community) %>%
  dplyr::select(-new_community)

# 将重新排列的社区结果更新回原来的格式
community_membership <- setNames(membership_df$community, membership_df$node)
```

## centrality
```{r echo=FALSE}
strength_data <- data.frame(
  node = V(g)$name, 
  all_strength = strength(g, mode = "all", loops = FALSE),
  total_strength = strength(g, mode = "total")
) %>%
  mutate(strength = (all_strength + total_strength) / 2) %>%
  dplyr::select(node, strength)

library(wdnet)
myclose_out <- centrality(
  adj = adjmatrix,
  measure = "closeness", 
  closeness.control = list(method = "harmonic", distance = FALSE, mode = "out")
)
myclose_out <- as.data.frame(myclose_out)

myclose_in <- centrality(
  adj = adjmatrix,
  measure = "closeness", 
  closeness.control = list(method = "harmonic", distance = FALSE, mode = "in")
)
myclose_in <- as.data.frame(myclose_in)

mywpr_null <- centrality(
  adj = adjmatrix,
  measure = "wpr", 
  wpr.control = list(gamma = 0.85, theta = 1)
)
mywpr_null <- as.data.frame(mywpr_null)


centrality <- data.frame(
  name = myclose_out$name,
  closeness_out = myclose_out$closeness,
  closeness_in = myclose_in$closeness,
  wpr = mywpr_null$wpr
)
centrality <- centrality %>% 
  left_join(strength_data, by = c("name" = "node"))
```

## map Figure 2 (a)
```{r}
# 读取 TopoJSON 文件
seoul_map <- geojson_read("../data/skorea-submunicipalities-2018-topo.json", what = "sp")

# 假设 seoul_map 已是 sf 格式，筛选首尔区域
seoul_map_11 <- st_as_sf(seoul_map[substr(seoul_map@data$code, 1, 2) == "11", ])

# 提取 gu 信息（前 4 位代码）
seoul_map_11 <- seoul_map_11 %>%
  mutate(gu = substr(code, 1, 4))  # 添加 gu 列

# 按 gu 合并，计算每个 gu 的边界
gu_boundaries <- seoul_map_11 %>%
  group_by(gu) %>%
  summarise(geometry = st_union(geometry))  # 合并 geometry

# 提取社区检测结果并加入到原地图数据
membership_df <- data.frame(
  code = names(community_membership),
  community = as.factor(community_membership)
)

seoul_map_11 <- seoul_map_11 %>%
  left_join(membership_df, by = c("code" = "code"))

gu_boundaries_lines <- st_cast(gu_boundaries, "MULTILINESTRING")

map_color <- nodes %>% 
  mutate(node = as.character(node))
# 将 population 添加到地图数据中
seoul_map_11 <- seoul_map_11 %>% 
  left_join(map_color, by = c("code" = "node"))  # 使用 nodes 的 node 与地图的 code 匹配

# 将 centrality 数据与地图数据合并
seoul_map_11 <- seoul_map_11 %>%
  left_join(centrality, by = c("code" = "name"))

# 手动指定每个社区的颜色
community_colors <- c(
  "1" = "#d35f00",  # 社区 1 的颜色
  "2" = "#fd7c1a",  # 社区 2 的颜色
  "3" = "#fcff07",  # 社区 3 的颜色
  "4" = "#fe9376",  # 社区 4 的颜色
  "5" = "#f3dee0",  # 社区 5 的颜色
  "6" = "#ffbd15",  # 社区 6 的颜色
  "7" = "#a0c9e5",  # 社区 7 的颜色
  "8" = "#1d9bf7",  # 社区 8 的颜色
  "9" = "#303cf9",  # 社区 9 的颜色
  "10" = "#b4403e", # 社区 10 的颜色
  "11" = "#603c87"  # 社区 11 的颜色
)

# 绘制社区地图
community_map <- ggplot() +
  geom_sf(data = seoul_map_11, aes(fill = community), color = "grey", size = 0.2) +  # dong 分界线为灰色
  geom_sf(data = gu_boundaries_lines, color = "black", size = 1.5) +  # gu 边界线为黑色且加粗
  scale_fill_manual(values = community_colors) +  # 手动指定颜色
  theme_minimal() +
  theme(
    legend.position = "bottom",
    legend.box = "horizontal",
    panel.border = element_rect(color = "black", fill = NA, size = 1),
    plot.background = element_rect(fill = "white", color = NA)
  ) +
  guides(
    fill = guide_legend(nrow = 2, byrow = TRUE)
  )
#ggsave("../result/Figure 2(a). Community_map.png", community_map, width = 8, height = 6, dpi = 300, bg = "white")
```

## strength distribution(powerlaw test)
```{r echo=FALSE}
# 加载必要的包
library(poweRlaw)

# 针对 in_strength 进行 power-law 测试
strength <- strength_data$strength
strength <- strength/1000000
strength <- floor(strength)
# 创建 power-law 分布对象
m_pl_in <- displ$new(strength)

# 估计参数
est_in <- estimate_xmin(m_pl_in)
m_pl_in$setXmin(est_in)

# 设置随机种子
set.seed(123)

# Bootstrap 检验
bs_in <- bootstrap_p(m_pl_in, no_of_sims = 100, threads = 1)

# 输出 in-strength 结果
cat("strength P-value:", bs_in$p, "\n")
cat("strength xmin:", m_pl_in$xmin, "\n")
cat("strength pars (alpha):", m_pl_in$pars, "\n")
cat("strength xmin standard error:", sd(bs_in$bootstraps$xmin), "\n")
cat("strength pars standard error:", sd(bs_in$bootstraps$pars), "\n\n")
cat("Number of dongs exceed the xmin:", sum(strength > 73), 
    ", accounting for", sprintf("%.2f%%", sum(strength[strength > 73]) / sum(strength) * 100), 
    "of the total strength.\n")
```
strength P-value: 0.45
strength xmin: 73
strength pars (alpha): 3.706917
strength xmin standard error: 8.813442
strength pars standard error: 0.3002339
Number of dongs exceed the xmin: 138 , accounting for 55.53% of the total in-strength


## strength dist(plot)_Figure 1 (a) (b)
```{r echo=FALSE}
library(ggplot2)
library(ggpubr)

# 计算 Strength 的 CDF
cdf_data <- data.frame(
  strength = sort(strength),
  cdf = ecdf(strength)(sort(strength))
)

# 计算右尾累计分布 (1 - CDF)
cdf_data$tail_cdf <- 1 - cdf_data$cdf

# 绘制 Strength 右尾累计分布图
strength_plot <- ggplot(cdf_data, aes(x = strength, y = tail_cdf)) +
  geom_point(aes(color = ifelse(strength >= 73, "Above Threshold", "Below Threshold"))) +
  scale_y_log10() +
  scale_x_log10(breaks = c(1, 10, 73, 100), expand = c(0, 0)) +
  labs(
    x = "Node In-Strength (log scale)",
    y = "Survival (log scale)"
  ) +
  theme_minimal() +
  theme(
    axis.title = element_text(size = 20),
    axis.text = element_text(size = 16),
    panel.border = element_rect(color = "black", fill = NA, size = 1),
    panel.grid.minor = element_blank(),
    legend.position = "none"
  ) +
  scale_color_manual(values = c("Below Threshold" = "lightblue", "Above Threshold" = "lightcoral")) +
  {
    xmin <- 73
    alpha <- 3.706917
    fitted_x <- seq(xmin, max(cdf_data$strength), length.out = 100)
    fitted_y <- (fitted_x / xmin)^(-alpha + 1)
    y_baseline <- cdf_data$tail_cdf[cdf_data$strength == xmin]
    fitted_y <- fitted_y * y_baseline
    geom_line(data = data.frame(strength = fitted_x, tail_cdf = fitted_y),
              aes(x = strength, y = tail_cdf), color = "blue", linetype = "dashed", linewidth = 0.8)
  } +
  geom_vline(xintercept = 73, linetype = "dashed", color = "black")
# 保存联合图为 PNG 文件
#ggsave(filename = "../result/Figure 1(a). Strength_dist.png",  plot = strength_plot,width = 6,height = 6,dpi = 300,  bg = "white")
strength_map <- ggplot() +
  geom_sf(data = seoul_map_11, aes(fill = factor(strength > 73000000, levels = c(TRUE, FALSE))), 
          color = "grey", size = 0.2) +  # dong 分界线为灰色
  geom_sf(data = gu_boundaries_lines, color = "black", size = 1.5) +  # gu 边界线为黑色且加粗
  scale_fill_manual(values = c("TRUE" = "lightcoral", "FALSE" = "lightblue"),  
                    labels = c("Above Threshold", "Below Threshold")) +  # 确保红色在左
  theme_minimal() +
  theme(
    legend.position = "bottom",
    legend.box = "horizontal",
    panel.border = element_rect(color = "black", fill = NA, size = 1),
    plot.background = element_rect(fill = "white", color = NA)
  ) +
  guides(fill = guide_legend(nrow = 1, byrow = TRUE, title = NULL))
#ggsave(filename = "../result/Figure 1(b). Strength_map.png",  plot = strength_map,width = 8,height = 6,dpi = 300,  bg = "white")
```

## Within/Across weighted Density Figure 2(b)
```{r echo=FALSE}
library(igraph)
library(dplyr)

# 获取边列表并包括权重
edges_df <- igraph::as_data_frame(g, what = "edges")

# 将社区分配映射到边列表
edges_df <- edges_df %>%
  mutate(
    source_community = as.factor(community_membership[as.character(from)]),
    target_community = as.factor(community_membership[as.character(to)])
  )

# 计算每个社区的节点数
community_sizes <- membership_df %>%
  group_by(community) %>%
  summarise(size = n(), .groups = "drop")

# 计算加权密度矩阵
density_matrix <- edges_df %>%
  group_by(source_community, target_community) %>%
  summarise(
    total_weight = sum(weight), # 社区对之间的总权重
    .groups = "drop"
  ) %>%
  left_join(community_sizes, by = c("source_community" = "community")) %>%
  rename(size_source = size) %>%
  left_join(community_sizes, by = c("target_community" = "community")) %>%
  rename(size_target = size) %>%
  mutate(
    possible_edges = ifelse(
      source_community == target_community, # 判断是否是社区内部
      size_source^2,                        # 社区内部：n_i^2
      2 * size_source * size_target         # 跨社区：2 * n_i * n_j
    ),
    weighted_density = total_weight / possible_edges # 加权密度
  ) %>%
  dplyr::select(source_community, target_community, weighted_density)

# 转换为矩阵格式
density_matrix_wide <- density_matrix %>%
  tidyr::pivot_wider(
    names_from = target_community,
    values_from = weighted_density,
    names_prefix = "Community_"
  ) %>%
  arrange(source_community)

# 将矩阵转换为最终格式
density_matrix_final <- as.matrix(density_matrix_wide %>% dplyr::select(-source_community))
rownames(density_matrix_final) <- paste0("Community_", density_matrix_wide$source_community)

# 输出结果
print("Weighted Density Matrix:")
print(density_matrix_final)

# 每个元素除以 1000，并保留 2 位小数
density_matrix_final_divided <- round(density_matrix_final / 1000, 2)


# 将矩阵转换为数据框（CSV 友好的格式）
density_matrix_final_df <- as.data.frame(density_matrix_final_divided)

# 加载必要的包
library(ggplot2)
library(reshape2)

# 假设你的数据已经读取为 density_matrix_final_divided
# 将矩阵转换为长格式
density_long <- reshape2::melt(as.matrix(density_matrix_final_divided))

# 确保列名正确
colnames(density_long) <- c("source", "target", "Density")

# 替换标签为更简洁的格式
density_long$source <- gsub("Community_", "C-", density_long$source)
density_long$target <- gsub("Community_", "C-", density_long$target)

# 保证 x 和 y 轴顺序按照输入数据排列
unique_labels <- unique(density_long$source) # 获取原始顺序
density_long$source <- factor(density_long$source, levels = rev(unique_labels)) # 反转 y 轴顺序
density_long$target <- factor(density_long$target, levels = unique_labels) # 保持 x 轴顺序

# 对数据进行调整 (这里用对数平滑处理)
density_long$Adjusted_Density <- log(density_long$Density)

# 绘制热图
W_A_density_heatmap <- ggplot(density_long, aes(x = target, y = source, fill = Adjusted_Density)) + 
  geom_tile(color = "white") + # 添加白色边框
  geom_text(aes(label = sprintf("%.2f", Adjusted_Density)), size = 3, color = "black") + # 在格子中添加具体数值，强制保留两位小数
  scale_fill_gradientn(
    colors = c("white", "red"),
    name = "Log of Weighted Density (in thousands)" # 更新图例名称
  ) + 
  scale_x_discrete(position = "top") + # 将 x 轴放到顶部
  theme_minimal() + # 最小主题
  theme(
    axis.text.x = element_text(size = 10), # x轴标签大小
    axis.text.y = element_text(size = 10), # y轴标签大小
    legend.position = "bottom", # 图例放在下面
    legend.direction = "horizontal" # 图例横向排列
  ) + 
  labs(x = "Target", y = "Source") # 保留 x 和 y 轴标签
#ggsave("../result/Figure 2(b). W_A_density_heatmap.png", W_A_density_heatmap, width = 8, height = 6, dpi = 600, bg = "white")     
```

## WPR top/bottom 10
```{r}
seoul_map_11 <- seoul_map_11 %>% mutate(Mobility = (strength / sum(strength)) * 2)

top_10 <- seoul_map_11 %>% 
  arrange(desc(wpr)) %>% 
  slice_head(n = 10) %>% 
  mutate(rank = row_number()) %>% 
  dplyr::select(rank, dong, strength, gu = gu.y, community, Mobility)


bottom_10 <- seoul_map_11 %>% 
  arrange(wpr) %>% 
  slice_head(n = 10) %>% 
  mutate(rank = row_number()) %>% 
  dplyr::select(rank, dong, strength, gu = gu.y, community, Mobility)

#write_xlsx(top_10, "../result/Table 2(a). Top10wpr.xlsx")
#write_xlsx(bottom_10, "../result/Table 2(b). Bottom10wpr.xlsx")
```

## Appendix. Table S1. community 
```{r echo=FALSE}
library(dplyr)

# 确保两列类型一致
membership_df <- membership_df %>%
  mutate(code = as.integer(code))  # 将 code 转换为整数

nodes <- nodes %>%
  mutate(node = as.integer(node))  # 确保 node 也是整数

library(dplyr)

community_stats <- membership_df %>%
  left_join(nodes, by = c("code" = "node")) %>%
  group_by(community) %>%
  summarise(
    size = n(),
    total_population = sum(population, na.rm = TRUE),
    total_business = sum(business, na.rm = TRUE),
    total_poverty = sum(poverty, na.rm = TRUE),
    avg_population = total_population / size,
    avg_business = total_business / size,
    avg_poverty = total_poverty / total_population
  ) %>%
  mutate(
    size = as.numeric(size), # 转为数值型
    total_population = round(total_population, 2),
    total_business = round(total_business, 2),
    total_poverty = round(total_poverty, 2),
    avg_population = round(avg_population, 2),
    avg_business = round(avg_business, 2),
    avg_poverty = round(avg_poverty, 4)
  ) %>%
  arrange(desc(size))


community_weight <- edges_df %>%
  group_by(source_community, target_community) %>%
  summarise(
    total_weight = sum(weight), # 社区对之间的总权重
    .groups = "drop"
  )
community_stats <- community_stats %>%
  left_join(
    community_weight %>%
      mutate(source_contribution = if_else(source_community == target_community, total_weight, total_weight / 2),
             target_contribution = if_else(source_community != target_community, total_weight / 2, 0)) %>%
      group_by(source_community) %>%
      summarise(weight_sum = sum(source_contribution)) %>%
      rename(community = source_community) %>%
      bind_rows(
        community_weight %>%
          filter(source_community != target_community) %>%
          group_by(target_community) %>%
          summarise(weight_sum = sum(total_weight / 2)) %>%
          rename(community = target_community)
      ) %>%
      group_by(community) %>%
      summarise(weight_sum = sum(weight_sum), proportion = weight_sum / sum(community_weight$total_weight)),
    by = "community"
  )

# 查看结果
print(community_stats)
#write_xlsx(community_stats, "../result/Table S1. Community stats.xlsx")

```

## Spearman correlation
```{r echo=FALSE}
size_rank <- rank(community_stats$size)
population_rank <- rank(community_stats$total_population)
business_rank <- rank(community_stats$total_business)
poverty_rank <- rank(community_stats$total_poverty)

# 计算相关性系数
correlation_population <- cor(size_rank, population_rank, method = "spearman")
correlation_business <- cor(size_rank, business_rank, method = "spearman")
correlation_poverty <- cor(size_rank, poverty_rank, method = "spearman")

# 输出结果
cat("Spearman correlation coefficients:\n")
cat("Size vs Total Population:", correlation_population, "\n")
cat("Size vs Total Business:", correlation_business, "\n")
cat("Size vs Total Poverty:", correlation_poverty, "\n")
```

Spearman correlation coefficients:
Size vs Total Population: 0.9863117 
Size vs Total Business: 0.9497816 
Size vs Total Poverty: 0.8082276 

## Appendix. Figure S2
```{r echo=FALSE}
population_map <- ggplot() + 
  geom_sf(data = seoul_map_11, aes(fill = population/1000), color = "grey", size = 0.2) +  # dong 分界线为灰色
  geom_sf(data = gu_boundaries_lines, color = "black", size = 1.5) +  # gu 边界线为黑色且加粗
  scale_fill_gradient(low = "lightblue", high = "darkblue", name = "Population") +  # 按人口深浅着色
  theme_minimal() + 
  theme(
    legend.position = "bottom",
    legend.box = "horizontal",
    panel.border = element_rect(color = "black", fill = NA, size = 1),
    plot.background = element_rect(fill = "white", color = NA)
  ) + 
  guides(
    fill = guide_colorbar(barwidth = 10, barheight = 0.5)  # 调整图例的比例
  )
#ggsave("../result/Figure S2(a). Population.png", population_map, width = 8, height = 6, dpi = 300, bg = "white")


incidence_map <- ggplot() + 
  geom_sf(data = seoul_map_11, aes(fill = (incidence/gu_popu)*100), color = "grey", size = 0.2) +  # dong 分界线为灰色
  geom_sf(data = gu_boundaries_lines, color = "black", size = 1.5) +  # gu 边界线为黑色且加粗
  scale_fill_gradient(low = "coral", high = "darkred", 
                      name = "Incidence (%)", 
                      labels = percent_format(scale = 1)) +  # 转换为百分比格式
  theme_minimal() + 
  theme(
    legend.position = "bottom",
    legend.box = "horizontal",
    panel.border = element_rect(color = "black", fill = NA, size = 1),
    plot.background = element_rect(fill = "white", color = NA)
  ) + 
  guides(
    fill = guide_colorbar(barwidth = 10, barheight = 0.5)  # 调整图例的比例
  )
#ggsave("../result/Figure S2(b). Incidence.png", incidence_map, width = 8, height = 6, dpi = 300, bg = "white")


business_map <- ggplot() + 
  geom_sf(data = seoul_map_11, aes(fill = business/1000), color = "grey", size = 0.2) +  # dong 分界线为灰色
  geom_sf(data = gu_boundaries_lines, color = "black", size = 1.5) +  # gu 边界线为黑色且加粗
  scale_fill_gradient(low = "lightgreen", high = "darkgreen", name = "Business") +  # 按人口深浅着色
  theme_minimal() + 
  theme(
    legend.position = "bottom",
    legend.box = "horizontal",
    panel.border = element_rect(color = "black", fill = NA, size = 1),
    plot.background = element_rect(fill = "white", color = NA)
  ) + 
  guides(
    fill = guide_colorbar(barwidth = 10, barheight = 0.5)  # 调整图例的比例
  )
#ggsave("../result/Figure S2(c). Business.png", business_map, width = 8, height = 6, dpi = 300, bg = "white")

poverty_map <- ggplot() + 
  geom_sf(data = seoul_map_11, aes(fill = poverty/1000), color = "grey", size = 0.2) +  # dong 分界线为灰色
  geom_sf(data = gu_boundaries_lines, color = "black", size = 1.5) +  # gu 边界线为黑色且加粗
  scale_fill_gradient(low = "coral", high = "darkred", name = "Poverty") +  # 按人口深浅着色
  theme_minimal() + 
  theme(
    legend.position = "bottom",
    legend.box = "horizontal",
    panel.border = element_rect(color = "black", fill = NA, size = 1),
    plot.background = element_rect(fill = "white", color = NA)
  ) + 
  guides(
    fill = guide_colorbar(barwidth = 10, barheight = 0.5)  # 调整图例的比例
  )
#ggsave("../result/Figure S2(d). Poverty.png", poverty_map, width = 8, height = 6, dpi = 300, bg = "white")
```